【裁判字號】    98,簡上,1250
【裁判日期】    990113
【裁判案由】    竊盜
【裁判全文】
臺灣板橋地方法院刑事判決            98年度簡上字第1250號
上  訴  人
即  被  告  甲○○
上列上訴人因竊盜案件，不服本院98年度簡字第6599號中華民國
98年8 月31日第一審判決（聲請案號：98年度偵字第9191號），
提起上訴，本院管轄之第二審合議庭判決如下：
    主  文
上訴駁回。
    事實及理由
一、本案經本院審理結果，認第一審簡易判決認被告甲○○犯刑
    法第320 條第1 項之竊盜罪，判處拘役四十日，如易科罰金
    以新臺幣一千元折算一日，除事實部分所載「吳佩姍」，應
    更正為「吳珮姍」，以及告訴人乙○所有被竊之數位相機係
    SONY牌T20 型，價值新臺幣1 萬4 千元等部分，應予補述外
    ，其餘認事用法及量刑均無不當，應予維持，並引用如附件
    第一審判決書記載之事實、證據及理由。
二、上訴意旨略以：上訴人即被告甲○○並無出庭，為何即予判
    決，且被告自報案起至判決期間，均沒有任何有關開庭之消
    息，或文書之通知，況被告心智及經濟均困頓，爰提起上訴
    云云。
三、但查，本件被告甲○○被訴竊盜之犯罪事實，亦業據被告於
    警詢供認不諱，核與告訴人乙○於警詢、偵查指訴被害情節
    相符，並有起獲贓物照片附卷可稽，事證明確，堪以認定。
    原審判決認事用法，核無不合，另衡諸被告素行、智識程度
    、本件犯罪動機、手段、所生危害及犯後態度等一切情狀，
    原審判決量刑亦屬妥適。被告上開上訴意旨所述理由，顯有
    誤認，而其經本院合法傳喚，無正當理由復不到庭陳述，從
    而其執以提起上訴，當無理由，自應予駁回。
四、末被告經合法傳喚，無正當之理由不到庭，爰依刑事訴訟法
    第371 條規定，不待其陳述，逕為判決，附此敘明。
據上論斷，應依刑事訴訟法第455 條之1 第1 項、第3 項、第36
8 條、第373 條、第371 條，判決如主文。
本案經檢察官李超偉到庭執行職務
中    華    民    國    99    年    1     月    13    日
                刑事第二庭  審判長法  官  李  釱  任
                                  法  官  陳  正  偉
                                  法  官  彭  全  曄
以上正本證明與原本無異
本件不得上訴
                                  書記官  謝  雪  紅
中    華    民    國    99    年    1     月    13    日
附錄本案論罪科刑法條全文：
中華民國刑法第320條
（普通竊盜罪、竊佔罪）
意圖為自己或第三人不法之所有，而竊取他人之動產者，為竊盜
罪，處 5 年以下有期徒刑、拘役或 5 百元以下罰金。
意圖為自己或第三人不法之利益，而竊佔他人之不動產者，依前
項之規定處斷。
前二項之未遂犯罰之。
--------------------------------------------------------
附件：
┌─────────────────────────────┐
│              臺灣板橋地方法院刑事簡易判決                │
│                                      98年度簡字第6599號  │
│聲  請  人  臺灣板橋地方法院檢察署檢察官                  │
│被      告  甲○○  男  19歲（民國○○年○月○日生）          │
│                    住雲林縣斗六市○○路40之2號           │
│                    居桃園縣大溪鎮○○○街34巷3號4樓      │
│                    身分證統一編號：Ｚ000000000號          │
│上列被告因竊盜案件，經檢察官聲請以簡易判決處刑（98年度偵  │
│字第9191號），本院判決如下：                              │
│    主  文                                                │
│甲○○竊盜，處拘役肆拾日，如易科罰金，以新臺幣壹仟元折算  │
│壹日。                                                    │
│    事實及理由                                            │
│一、本件犯罪事實、證據及應適用之法條，均引用檢察官聲請簡  │
│    易判決處刑書之記載（如附件）。                        │
│二、爰審酌被告甲○○之素行、智識程度，其犯罪之動機、目的  │
│    、手段，及被害人所受侵害非重，暨被告犯後坦承犯行，態  │
│    度良好等一切情狀，認檢察官求處有期徒刑4 月，尚嫌過重  │
│    ，酌情量處如主文所示之刑，並諭知易科罰金之折算標準，  │
│    資為懲儆。                                            │
│三、依刑事訴訟法第449 條第1 項前段、第3 項、第454 條第2   │
│    項，刑法第320 條第1 項、第41條第1 項前段，刑法施行法  │
│    第1 條之1 ，逕以簡易判決處刑如主文。                  │
│四、如不服本判決，得自收受送達之翌日起10日內向本院提出上  │
│    訴狀，上訴於本院第二審合議庭（須附繕本）。            │
│中    華    民    國    98    年    8     月    31    日  │
│                  刑事第二十二庭    法  官  徐  蘭  萍    │
│以上正本證明與原本無異                                    │
│                                    書記官  廖  美  紅    │
│中    華    民    國    98    年    8     月    31    日  │
│                                                          │
│附錄本罪論罪科刑法條全文：                                │
│中華民國刑法第320條：                                     │
│意圖為自己或第3 人不法之所有，而竊取他人之動產者，為竊盜  │
│罪，處5 年以下有期徒刑、拘役或500 元以下罰金。            │
│意圖為自己或第3 人不法之利益，而竊佔他人之不動產者，依前  │
│項之規定處斷。                                            │
│前2 項之未遂犯罰之。                                      │
│--------------------------------------------------------  │
│附件：                                                    │
│臺灣板橋地方法院檢察署檢察官聲請簡易判決處刑書            │
│                                      98年度偵字第9191號  │
│    被      告  甲○○  男  19歲（民國○○年○月○日生）      │
│                        住雲林縣斗六市○○路40之2號       │
│                        居桃園縣大溪鎮○○○街34巷3號4樓  │
│                        身分證統一編號：Ｚ000000000號      │
│上列被告因竊盜案件，業經偵查終結，認宜聲請以簡易判決處刑  │
│，茲將犯罪事實及證據並所犯法條分敘如下：                  │
│        犯  罪  事  實                                    │
│一、甲○○於民國97年12月27日晚間7時許，陪同吳佩姍等人至   │
│    臺北縣三峽鎮○○路166號5樓乙○住處，見乙○所有之數位  │
│    相機1台置於上址客廳桌上，竟意圖為自己不法之所有，基   │
│    於竊盜之犯意，竊得上開數位相機1台後離去。嗣乙○發覺   │
│    有異，告知吳佩姍後，始循線查獲上情。                  │
│二、案經乙○訴由臺北縣政府警察局三峽分局移送偵辦。        │
│        證  據  並  所  犯  法  條                        │
│一、證據：(一)被告甲○○於警詢時之自白。                  │
│          (二)告訴人乙○於警詢時及偵查中之指訴。          │
│          (三)照片2張。                                   │
│二、核被告所為係犯刑法第320條第1項竊盜罪嫌。請審酌被告不  │
│    思進取，利用至他人住處作客之機會，竊取告訴人前揭相機  │
│    ，損害被害人財產法益，行止可議，案發後未見與告訴人達  │
│    成和解，另衡其犯罪動機、目的、手段及犯後均坦承犯行等  │
│    一切情狀，量處有期徒刑4月，以資警惕。                 │
│三、依刑事訴訟法第451條第1項聲請逕以簡易判決處刑。        │
│    此    致                                              │
│臺灣板橋地方法院                                          │
│中    華    民    國    98    年    7     月    23    日  │
│                              檢察官  丙  ○  ○          │
│本件正本證明與原本無異                                    │
│中    華    民    國    98    年    8     月    3     日  │
│                              書記官  趙  立  慧          │
└─────────────────────────────┘

司法院資訊處製作；財團法人民間司法改革基金會備份。
